臺灣屏東地方法院刑事判決
111年度交易字第366號
公  訴  人  臺灣屏東地方檢察署檢察官
被      告  薛正智




上列被告因公共危險案件，經檢察官提起公訴（111年度偵字第6
635號），被告於準備程序中就被訴事實為有罪之陳述，本院裁
定改依簡式審判程序審理，判決如下：
    主  文
薛正智犯不能安全駕駛動力交通工具罪，處有期徒刑拾月。
    事  實
一、薛正智於民國111年5月29日晚間7時許，在其位於屏東縣屏
    東市斯文23之1號居處飲用酒類後，吐氣所含酒精濃度已達每
    公升0.25毫克以上，明知已達不能安全駕駛動力交通工具之
    程度，仍基於不能安全駕駛動力交通工具之犯意，於111年5
    月30日上午3時25分許，騎乘車牌號碼000-0000號普通重型
    機車上路。嗣於同日上午3時35分許，行經屏東縣屏東市和
    生路與復興南路交岔路口，因違規紅燈右轉為警攔查，警員
    發現其身上散發酒味，對其施以吐氣酒精濃度測試，於同日
    上午3時42分許，測得其吐氣所含酒精濃度達每公升0.67毫
    克，始悉上情。
二、案經屏東縣政府警察局屏東分局報告臺灣屏東地方檢察署檢
    察官偵查起訴。
    理  由
一、上揭犯罪事實，業據被告薛正智於本院審理時坦承不諱（本
    院卷第27頁至第39頁），且有屏東縣政府警察局屏東分局建
    國派出所偵查報告、屏東縣政府警察局屏東分局建國派出所
    酒精測定紀錄表、車輛詳細資料報表各1份、屏東縣政府警
    察局舉發違反道路交通管理事件通知單影本3份在卷可憑（
    警卷第5頁、第31頁至第35頁、第39頁），足證被告上開任
    意性自白與事實相符，堪以採信。本案事證明確，被告犯行
    堪以認定，應依法論罪科刑。
二、論罪科刑：
　㈠核被告所為，係犯刑法第185條之3第1項第1款不能安全駕駛
    動力交通工具罪。
　㈡被告本案構成累犯且應依累犯規定加重其刑：
　⒈受徒刑之執行完畢，或一部之執行而赦免後，五年以內故意
    再犯有期徒刑以上之罪者，為累犯，加重本刑至二分之一，
    刑法第47條第1項定有明文。
　⒉檢察官主張被告構成累犯，並提出刑案資料查註紀錄表作為
    證據，被告則表示對於檢察官以刑案資料查註紀錄表作為證
    據沒有意見，不須檢察官再提出其他原始資料為證(本院卷
    第28頁至第29頁)。觀諸刑案資料查註紀錄表，被告前因不
    能安全駕駛案件，經本院以108年度交易字第93號判決處有
    期徒刑7月，被告上訴後，臺灣高等法院高雄分院以108年度
    交上易字第74號判決駁回上訴確定，於109年3月26日徒刑執
    行完畢等情，堪以認定屬實。被告於執行完畢後5年以內故
    意再犯本案之罪，為累犯。
　⒊檢察官主張被告應依累犯規定加重其刑，原因為被告前案亦
    為不能安全駕駛案件，現又再犯本案，可知被告對刑罰的感
    應力薄弱，有加重其刑之必要(本院卷第29頁)。被告表示因
    為其不是喝完酒馬上騎車上路，希望可以不要依累犯規定加
    重刑度(本院卷第29頁)。本院審酌被告前案與本案罪質相同
    ，均為不能安全駕駛案件，堪認檢察官主張被告對刑罰感應
    力薄弱一節可採，且被告並無因加重本刑致生所受刑罰超過
    其所應負擔罪責之情形，本案應依累犯規定加重其刑。
　⒋再者，即使法院論以累犯，無論有無加重其刑，判決主文均
    無庸為累犯之諭知(最高法院110年度台上大字第5660號刑事
    裁定意旨參照)。故被告本案雖構成累犯，且本院認應依刑
    法第47條第1項規定加重其刑，惟毋庸於主文中為累犯之諭
    知，附此敘明。
　㈢以行為人之責任為基礎，審酌被告除上述構成累犯前科不重
    複評價外，於98年有因不能安全駕駛案件經臺灣屏東地方檢
    察署檢察官為緩起訴處分之紀錄，自99年起亦有多次因不能
    安全駕駛案件經法院論罪科刑及執行完畢紀錄，尚有賭博、
    妨害公務前科，難謂其素行良好。其前因酒後駕車經法院判
    處罪刑，未能珍惜法院多次判處得易科罰金之刑，給予其自
    新機會，反而執意再犯，對其行為顯然欠缺反省之意，明知
    故犯，心存僥倖，對法律遵從度甚低，故本院認本案並無再
    量處得易科罰金之刑之空間。其吐氣所含酒精濃度超出每公
    升0.25毫克標準值2倍以上，仍騎乘普通重型機車上路，猶
    如公共道路上之不定時炸彈，對其他用路人之生命、身體安
    全造成威脅，應予嚴懲。惟念其於本院審理時坦承犯行，態
    度尚可。兼衡其自陳之學識程度、家庭、經濟狀況（因涉及
    個人隱私故不揭露，詳如本院卷第36頁）等一切情狀，量處
    如主文所示之刑。
據上論斷，應依刑事訴訟法第273條之1第1項、第284條之1、第2
99條第1項前段，判決如主文。　
本案經檢察官蔡明達提起公訴，檢察官潘國威到庭執行職務。
中　　華　　民　　國　　111 　年　　11　　月　　15　　日
                  刑事第一庭    法  官  粘凱庭
以上正本證明與原本無異。
如不服本判決應於收受判決後20日內向本院提出上訴書狀，並應
敘述具體理由；其未敘述上訴理由者，應於上訴期間屆滿後20日
內向本院補提理由書（均須按他造當事人之人數附繕本）「切勿
逕送上級法院」。
中　　華　　民　　國　　111 　年　　11　　月　　15　　日
                               書記官  李家維
附錄本案論罪科刑法條全文：
中華民國刑法第185條之3
駕駛動力交通工具而有下列情形之一者，處三年以下有期徒刑，
得併科三十萬元以下罰金：
一、吐氣所含酒精濃度達每公升零點二五毫克或血液中酒精濃度
    達百分之零點零五以上。
二、有前款以外之其他情事足認服用酒類或其他相類之物，致不
    能安全駕駛。
三、服用毒品、麻醉藥品或其他相類之物，致不能安全駕駛。
因而致人於死者，處三年以上十年以下有期徒刑，得併科二百萬
元以下罰金；致重傷者，處一年以上七年以下有期徒刑，得併科
一百萬元以下罰金。
曾犯本條或陸海空軍刑法第五十四條之罪，經有罪判決確定或經
緩起訴處分確定，於十年內再犯第一項之罪因而致人於死者，處
無期徒刑或五年以上有期徒刑，得併科三百萬元以下罰金；致重
傷者，處三年以上十年以下有期徒刑，得併科二百萬元以下罰金
。